# 请教配股时，投资方和被投资方的会计分录

提问人：萍实 时间：2013-01-10 16:35:05
请教配股时，投资方和被投资方的会计分录（注意不是分配现金股利），谢谢

回答人：chenyiwei
假设为现金配股且不涉及控制权转移，则双方均按照正常的对外投资／接受投资处理。尽管配股在每股收益计算中要考虑其中包含的送红股因素，但在长期股权投资的会计处理方面并无重大影响。

提问人：萍实 时间：2013-01-10 22:07:00
回复 chenyiwei 的帖子
谢谢陈版，被投资方这样处理对不对，麻烦看一下：
借：利润分配——转作股本的股利 银行存款 贷：股本 资本公积——股本溢价

回答人：chenyiwei
实务中一般不考虑将部分未分配利润转出到资本公积，直接按收到现金确认股本和资本公积增加即可。

提问人：萍实 时间：2013-01-12 16:31:18
回复 chenyiwei 的帖子
再请教一下：纯粹的股票分红，是否需要做将部分未分配利润转出到资本公积，谢谢

回答人：chenyiwei
不需要。直接按照增加股本的面值从未分配利润转入股本即可。